臺灣高等法院高雄分院刑事判決　　　　　　　　　　九十三年度上訴字第六二四號
　　上　訴　人　臺灣屏東地方法院檢察署檢察官
　　被　　　告　甲○○
右上訴人因被告違反毒品危害防制條例案件，不服臺灣屏東地方法院九十三年度訴字
第一三八號中華民國九十三年五月三十一日第一審判決（起訴案號：臺灣屏東地方法
院檢察署九十三年度毒偵字第二三七號），提起上訴，暨移
九十三年度毒偵字第一０四六號），本院判決如左：
      主  文
原判決撤銷。
甲○○連續施用第一級毒品，累犯，處有期徒刑壹年。殘留第一級毒品海洛因之殘渣
袋拾玖個沒收銷燬，吸管貳支、注射針筒伍支、止血橡皮管肆條均沒收。
      事  實
一、甲○○前因施用毒品案件，於民國八十八年間經法院裁定移送觀察、勒戒後，認
    無繼續施用毒品傾向，由臺灣屏東地方法院檢察署檢察官以八十八年偵字第三二
    一○號為不起訴處分確定。復因施用毒品案件，於八十九年間經法院裁定送觀察
    、勒戒後，認有繼續施用毒品之傾向，再經法院裁定令入戒治處施以強制戒治，
    其後經法院裁定停止戒治，所餘戒治期間付保護管束，嗣保護管束期滿未經撤銷
    ，視為強治戒治執行完畢，另經法院判處有期徒刑一年確定，已於九十一年九月
    五日縮短刑期執行完畢。
二、詎甲○○不知警惕，於強制戒治執行完畢後五年內，復基於施用第一級毒品海洛
    因之概括犯意，先於九十二年十月十三日下午九時許起，至九十三年五月二十四
    日上午八時許止，在屏東縣東港鎮友人住處及屏東縣東港鎮○○里○○路六二號
    住處等地，以香菸摻入第一級毒品海洛因點燃吸食及以針筒注入身體之方式，連
    續施用第一級毒品海洛因多次。嗣分別於：(一)九十二年十月十四日，經臺灣屏東
    地方法院檢察署檢察官採尿送檢驗，而查獲上情。(二)九十三年五月二十七日上午
    八時十分許，在住處為警查獲，扣得甲○○所有殘留第一級毒品海洛因之殘渣袋
    十九個及供施用第一級海洛因所用之吸管二支、注射針筒五支、止血橡皮管四條
    ，另扣得與甲○○施用第一級海洛因無關之葡萄糖（毛重一．七公克）、葡萄糖
    殘渣袋二個、手提袋一個。
三、案經臺灣屏東地方法院檢察署檢察官自動檢舉偵查起訴及移送併辦。
      理  由
一、被告甲○○於右揭時、地施用第一級毒品海洛因之事實，已經被告甲○○分別於
    九十二年十月十四日、九十三年五月二十七日採尿送檢驗，均呈嗎啡陽性反應，
    有長榮大學確認報告、尿液送驗受檢人真實姓名對照表、屏東縣衛生局煙毒及麻
    醉藥品類委託檢驗結果通知書在卷可稽（見偵查一卷第八頁、警卷第十一頁、本
    院卷第二八頁），並有被告甲○○所有殘留第一級毒品海洛因之殘渣袋十九個及
    供施用第一級海洛因所用之吸管二支、注射針筒五支、止血橡皮管四條扣案可佐
    ，且殘渣袋殘留之第一級毒品海洛因成分亦經檢驗無訛，有毒品初步檢驗報告單
    在卷足憑。再被告甲○○亦供述施用第一級毒品海洛因之情在卷，核與上開各事
    證相符，被告甲○○之自白即堪信為真正。又被告甲○○前因施用毒品案件，於
    八十八年間經法院裁定移送觀察、勒戒後，認無繼續施用毒品傾向，由臺灣屏東
    地方法院檢察署檢察官以八十八年偵字第三二一○號為不起訴處分確定，復因施
    用毒品案件，於八十九年間經法院裁定送觀察、勒戒後，認有繼續施用毒品之傾
    向，再經法院裁定令入戒治處施以強制戒治，其後經法院裁定停止戒治，所餘戒
    治期間付保護管束，嗣保護管束期滿未經撤銷，視為強治戒治執行完畢等情，有
    臺灣高等法院被告全國前案紀錄表附卷可按。從而，被告甲○○於於強制戒治執
    行完畢後五年內，再施用第一級毒品海洛因，事證明確，犯行堪以認定。
二、核被告甲○○所為，係犯毒品危害防制條例第十條第一項之施用第一級毒品罪。
    被告甲○○先後所為數行為，時間緊接，所犯罪名相同，顯係出於概括之犯意為
    之，為連續犯，依刑法第五十六條之規定以一罪論，並加重其刑。公訴人雖僅就
    被告甲○○於九十二年十月十三日下午九時許施用第一級毒品海洛因一次之犯罪
    行為起訴，餘者未於起訴書中及，但連續犯為裁判上一罪，檢察官就犯罪事實
    一部起訴，依刑事訴訟法第二百六十七條規定，其效力及於全部，法院自屬有權
    一併審理。另被告甲○○持有第一級毒品海洛因進而施用，其持有之低度行為應
    為施用之高度行為所吸收，故不另論罪。又被告甲○○前於八十九年間因施用毒
    品案件，經法院判處有期徒刑一年確定，已於九十一年九月五日縮短刑期執行完
    畢，有臺灣屏東地方法院檢察署刑案資料查註紀錄表及臺灣高等法院被告全國前
    案紀錄表各一份在卷可佐，其於五年以內再犯本件有期徒刑以上之罪，為累犯，
    應依刑法第四十七條規定遞加重其刑。
三、原審以被告甲○○罪證明確，予以論罪科刑，固非無見，惟查：(一)原判決就被告
    甲○○已經起訴外之施用第一級毒品海洛因犯行未及審酌，尚有未洽。(二)毒品危
    害防制條例第十條規定於九十二年七月九日並未修正，自無比較適用問題，原判
    決依刑法第二條第一項規定，比較新舊法而適用修正後毒品危害防制條例刑法第
    十條第一項規定處斷，亦有未合。檢察官上訴意旨指摘原判決不當，為有理由，
    自應予以撤銷改判。爰審酌被告甲○○前因施用毒品，已經強制戒治完畢後，仍
    不知戒惕，無視於毒品對於自身健康之戕害及國家對於杜絕毒品犯罪之禁令，再
    次施用第一級毒品，且施用時間非短等一切情狀，量處如主文所示之刑。扣案殘
    留第一級毒品海洛因之殘渣袋十九個為毒品，應依毒品危害防制條例第十八條第
    一項規定宣告沒收銷燬，扣案吸管二支、注射針筒五支、止血橡皮管四條為被告
    甲○○所有供施用第一級海洛因所用，已經被告甲○○陳明，乃依刑法第三十八
    條第一項第二款規定宣告沒收。至扣案之葡萄糖（毛重一．七公克）、葡萄糖殘
    渣袋二個、手提袋一個尚無證據證明與被告甲○○施用第一級海洛因有關，故不
    宣告沒收，併此敘明。
據上論結，應依刑事訴訟法第三百六十九條第一項前段、第三百六十四條、第二百九
十九條第一項前段、毒品危害防制條例第十條第一項、第十八條第一項、刑法第十一
條前段、第五十六條、第四十七條、第三十八條第一項第二款，判決如主文。
本案經檢察官陳新慶到庭執行職務。
中      華      民      國    九十三    年      九      月    三十      日
                              臺灣高等法院高雄分院刑事第九庭
                                  審判長法官  張明松
                                        法官  任森銓
                                        法官  郭玫利
右正本證明與原本無異。
如不服本判決應於收受本判決後十日內向本院提出上訴書狀，其未述上訴理由者，
並得於提起上訴後十日內向本院補提理由書狀（均須按他造當事人之人數附繕本)「
切勿逕送上級法院」。
                                      書記官  翁心欣
中      華      民      國    九十三    年      九      月    三十      日
附錄本判決論罪科刑法條
毒品危害防制條例第十條第一項：
施用第一級毒品者，處六月以上五年以下有期徒刑。
